---
name: Jeanne De La Flèche
surname: ONANENA AMANA
position: "Elève Ingénieur Statisticienne Economiste"
address: "HLM Cité port"
phone: +221 78 462 83 38
profilepic: CV.jpg
email: "jeanneamana53@gmail.com"
github: LaFleche06
linkedin: Jeanne Amana
date: "`r format(Sys.time(), '%B %Y')`"
aboutme: "Je suis une jeune femme travailleuse et assez rigoureuse qui aimerais accomplir de grandes choses dans les domaines de l'économie et la finance. Pour ce faire, je nourris ma curiosité chaque jour en consultant les travaux des grands économistes et financiers du moment pour chercher des limites et voir comment orienter mes recherches vers ces liimites."
Referees:  "M. Idrissa DIAGNE
Directeur de l’ENSAE de Dakar.
diagne.idrissa@gmail.com
Professeur adjoint
Département de mathématiques UQAM
Enseignant permanent à l’ENSAE de Dakar
fof_sn@yahoo.fr"
output: vitae::twentyseconds
---

```{r setup,include=FALSE}
library(dplyr)
library(tibble)
library(vitae)
knitr::opts_chunk$set(echo = FALSE, warning = FALSE, message = FALSE)
```

# Some stuff about me

-   Rigoureuse

-   Efficace

-   Travailleuse

-   Sociable 

# Education

```{r}
library(tibble)
tribble(
  ~ Degree, ~ Year, ~ Institution, ~ Where,
  "Cycle secondaire", "2016-2018", "Lycée d'Enseignement Général", "Ombessa",
  "Cycle supérieur", "2018-2022", "Université de Yaoundé 1", "Yaoundé",
  "ISEP1", "2022-2023", "ENSAE", "Dakar",
  "ISEP2", "2023-2024", "ENSAE", "Dakar"
) %>% 
  detailed_entries(Degree, Year, Institution, Where)

```

# Compétences

-   Python
-   VBA
-   QGIS
-   Epuration des bases de données sur Excel
-   Visualisation de données (ggplot2, matplotlib)
-   Traitement de données (dplyr, pandas)

# Projets

-   Plannification d'une enquête
-  Création d'une application de gestion de stock
-  Traitement des données avec STATA, SPSS, PYTHON, R

# Langues

-   GUNU (langue maternelle)
-   Français (courant)
-   Anglais (courant)

# Centres d'intérêt

-   Cuisine
-   Sport
-   coiffure
-   Lecture

# Activités associatives

- 2022-2023 : Sécrétaire chargé des Affaires Sociales de l’Amicale des
Elèves et Stagiaires de l’ENSAE (AES-ENSAE)
- 2022-2023 : Trésorière au sein du club Leadership à ENSAE de Dakar
- 2023-2024 : Trésorière de l’Amicale des Elèves et Stagiaires de ENSAE
de Dakar (AES-ENSAE)
- 2023-2024 : Chargée à la communication pour le club informatique

